【裁判字號】    90,簡上,71
【裁判日期】    901227
【裁判案由】    違反就業服務法
【裁判全文】
臺灣桃園地方法院刑事判決                            九十年度簡上字第七一號
    上  訴  人  乙○○
    即  被  告
右上訴人因違反就業服務法案件，不服本院中壢簡易庭九十年度壢簡字第一九二號，
中華民國九十年四月二十六日第一審判決（起訴案號：台灣桃園地方法院檢察署九十
年度偵字第四九三號）提起上訴，本院判決如左：
    主  文
上訴駁回。
    事  實
一、乙○○明知雇主不得聘僱或留用未經許可之外國人，竟基於概括之犯意，於民國
    八十九年十月底某日，在桃園縣平鎮市○○路一四八巷二號旁其所經營之木材加
    工廠內，以日薪新台幣（以下同）六百元代價，僱用未經許可之印尼國人楊秀勇
    擔任木材加工之工作；復於同年十一月二十日左右，以日薪五、六百元代價，雇
    用未經許可之印尼國人林慶祥擔任木材加工之工作。迄八十九年十二月七日二十
    時十五分許，在上址為警查獲。
二、案經桃園縣警察局平鎮分局報請臺灣桃園地方法院檢察署檢察官偵查起訴。
    理  由
一、訊之被告乙○○矢口否認有前述犯行，辯稱：該印尼外國人並非前來工作，伊亦
    未對其聘僱，其等係前來找朋友的，是警員把筆錄寫好要我簽字，說沒有甚麼事
    ，要我簽名，我就簽了等語。
二、本院查：
（一）右揭事實業據被告於警訊中坦承不諱，核與證人，即前述印尼工人楊秀勇、林
      慶祥分別於警訊中之陳述相符。
（二）被告於本院審理時雖辯稱：警訊筆錄係警員寫好要我簽字等語，惟證人，即承
      辦本案之警員甲○○於本院九十年十月八日調查時證稱：筆錄是我問一句他答
      一句記錄下來的等語。再被告於前開期日亦供稱：（筆錄）內容我是有看到，
      ．．，（當天，即前述工人被查獲之翌日上午）我兒子與楊梅鎮鍾姓鎮民代表
      一起去（派出所）的等語。是被告既於案發後翌日，方由其兒子與民意代表陪
      同至派出所製作筆錄，證人甲○○再大膽亦不敢為不實之記載；且被告帶同兒
      子及民意代表至派出所之目的係為保障其權益，其既已閱讀筆錄內容，如有不
      實，其本人或請前述民意代表何以不要求證人甲○○更正，反而其仍在筆錄上
      簽名？甚至進一步購買機票讓前述二印尼工人離台？被告前開辯詞，顯係事後
      卸責之詞，不足採信。
（三）綜上所述，本件事證明確，被告前述犯行可以認定。
三、核被告所為，係違反就業服務法第五十三條第一款規定，其每次聘僱人數為一人
    ，應依同法第五十八條第一項前段論處。公訴人聲請書認被告係犯有同法第五十
    八條第一項後段之罪嫌，尚有未洽，惟其起訴之事實與本院裁判之事實相同，應
    依刑事訴訟法第三百條規定變更其起訴法條。又被告所為二僱用行為，時間緊接
    ，所犯罪名相同，顯係出於概括之犯意為之，為連續犯，應依刑法第五十六條之
    規定以一罪論，並加重其刑。
四、原審認被告所犯罪證明確，依刑事訴訟法第三百條規定適用就業服務法第五十八
    條第一項前段、刑法第十一條前段、第五十六條、第四十二條第二項，現行法規
    所定貨幣單位折算新台幣條例第二條、罰金罰鍰提高標準條例第二條，判處被告
    罰金新台幣十二萬元，並諭知如易服勞役，以新台幣九百元即銀元三百元折算一
    日，其認事用法均無違誤，量刑亦屬妥適，應予維持。被告徒執前詞，聲請上訴
    ，指摘原判決不當，為無理由，應予駁回。
五、據上論斷，應依刑事訴訟法第四百五十五條之一第三項、第三百六十八條，判決
    如主文。
本案經檢察官翁佩嫻到庭執行職務。
中      華      民      國    九十      年     十二     月    二十七    日
                                  臺灣桃園地方法院刑事第六庭
                                      審判長法  官  周政達
                                            法  官  簡婉倫
                                            法  官  潘進順
右正本證明與原本無異。
不得上訴。
                                            書記官  林聖哲
中      華      民      國    九十      年     十二     月    二十八    日


司法院資訊處製作；財團法人民間司法改革基金會備份。
